臺灣新竹地方法院交通事件裁定　　　　　　　　　　九十三年度交聲字第一六二號
　　移
　　異　議　人
　　即受處分人　甲○○
右列受處分人因違反道路交通管理處罰條例案件，對於交通部公路總局新竹區監理所
新竹市監理站於中華民國九十三年七月二十七日所為之竹監三字第裁五一─Ｅ000
00000號裁決，聲明異議，本院裁定如左：
    主  文
異議駁回。
    理  由
一、按，受處分人，不服第八條主管機關所為之處罰，得於接到裁決書之翌日起二十
    日內，向管轄地方法院聲明異議；又交通法庭認為聲明異議無理由者，應以裁定
    駁回之，道路交通管理處罰條例第八十七條第一項、道路交通案件處理辦法第十
    九條，分別定有明文。
二、次按，機慢車兩段式左轉標誌應設於實施機慢車兩段式左轉路口附近顯明之處，
    並配合劃設機慢車左轉待轉區標線，用以告示左轉機器腳踏車或慢車駕駛人應遵
    照號誌指示，在號誌顯示允許直行時先行駛至右前方路口之左轉待轉區等待左轉
    ，俟該方向號誌顯示允許直行後，再行續駛，以兩段方式完成左轉，道路交通標
    誌標線號誌設置規則第六十五條定有明文；又依道路交通安全規則第九十條規定
    ，駕駛人駕駛汽車，應遵守道路交通標誌、標線、號誌之指示，並服從執行交通
    勤務之警察或依法令執行指揮交通及交通稽查任務人員之指揮。再按道路交通管
    理處罰條例所稱之汽車，依該條例第三條第八款規定包括機器腳踏車，而汽車駕
    駛人轉彎時，有不依標誌、標線、號誌指示者，處新臺幣（下同）六百元以上一
    千八百元以下罰鍰，且汽車駕駛人駕駛汽車違反道路交通管理處罰條例第四十八
    條規定者，除應依該條所規定之罰鍰處罰外，並應予記違規點數一點，道路交通
    管理處罰條例第四十八條第二款、第六十三條第一項第一款亦有明文。
三、原裁決意旨略以：聲明異議人即受處分人甲○○駕騎車號ＶＭＳ—八六三號輕型
    機車，於九十三年六月十七日晚上六時三十五分許，行經新竹市○○路○○路口
    處未依兩段式左轉，為新竹市警察局第一分局員警徐建衡攔停，並填摯竹市警交
    字第Ｅ00000000號舉發違反道路交通管理事件通知單舉發受處分人上開
    違規情事，嗣受處分人於舉發通知單上所載之應到案時間前向原處分機關提出申
    訴，經原處分機關函請舉發單位調查結果，仍認異議人有前開違規行為，原處分
    機關乃依道路交通管理處罰條例第四十八條第二款（贅引第一項）規定，於九十
    三年七月二十七日裁處罰鍰六百元等語。
四、聲明異議意旨略以：聲明異議人即受處分人甲○○固不否認有在前揭時地駕騎上
    開號牌之機車違規逕行左轉之行為，然其辯稱：其於員警舉發當時已明確表示未
    見兩段式左轉標誌，且員警當下亦無法明白指出標示地點，可見該路口之兩段式
    左轉標誌設置並非清晰可見而有所不當，故對員警取締甚為不服等語。
五、經查，聲明異議人所辯稱「兩段式左轉」標誌設置不當乙情，經本院函請舉發單
    位新竹市政府警察局第一分局就新竹市○○路與經國路口是否設有「機慢車兩段
    左轉標誌」、「機慢車左轉待轉區域標線」之標誌，其設置狀況為何？之情況查
    覆，該局函覆稱：經派員警查察，在新竹市○○路與經國路口，確實設有「機慢
    車兩段左轉標誌」、「機慢車左轉待轉區域標線」，並檢附現場照片二張、現場
    簡圖一份隨該局於九十三年十月二十五日竹市警一分刑字第０九三００二三八四
    二號函函覆本院（附於本院卷第十二、十三及十四頁可佐）。依上開現場圖及現
    場照片清楚可見，在路口前之路旁即有藍底白字之「機慢車兩段左轉標誌」，在
    路口處地上亦劃有「機慢車左轉待轉區域標線」甚明，異議人實難將其自身行近
    路口時未注意道路標誌之設置即諉為號誌不明顯、未盡完善等詞，異議人上開辯
    解，實無可採。本件事證已臻明確，異議人之違規行為堪以認定。至於異議人於
    聲明異議狀內所提到「‧‧‧本人已於日前找出擺置位置，並拍照存證，亦拍攝
    臺北市兩段式左轉標示位置‧‧‧」等情，惟，並未見異議人所提出之照片，是
    以，其此部分之異議內容無從予以審究，併此敘明。
六、綜上所述，異議人確有於前揭時、地駕騎機車未依兩段式左轉之行為。從而，原
    處分機關依道路交通管理處罰條例第四十八條第二款、第六十三條第一項之規定
    ，裁處異議人罰鍰六百元並予記違規點數一點，核無違誤，本件異議人之異議為
    無理由，應予駁回。
七、據上論斷，應依道路交通案件處理辦法第十九條，裁定如主文。
中　　　華　　　民　　　國　　九十三　　年　　　十　　　月　　二十九　　日
                                    臺灣新竹地方法院交通法庭
                                        法　官  遲中慧
右正本證明與原本無異。
如不服本裁定，應於裁定送達後五日內向本院提出抗告狀。
                                        書記官  江靜玲
中　　　華　　　民　　　國　　九十三　　年　　　十　　　月　　二十九　　日
